臺灣彰化地方法院刑事判決　　　　　　　100年度易字第620號
公　訴　人　臺灣彰化地方法院檢察署檢察官
被　　　告　施坤定
上列被告因賭博案件，經檢察官提起公訴（100 年度偵字第1342
號），本院判決如下：
    主  文
施坤定共同意圖營利，聚眾賭博，處有期徒刑貳月，如易科罰金
，以新臺幣壹仟元折算壹日。扣案之天九牌壹副、紙牌壹副、骰
子壹罐及新臺幣壹萬柒仟柒佰元、記帳本壹本、黑色包包壹個、
無線電參臺、新臺幣壹仟元均沒收。
    事  實
一、施坤定與唐明暘（通緝中）、林坤成（業經本院以100 年度
    簡字第1253號案判決判處有期徒刑4 月、緩刑2 年確定）3
    人共同基於意圖營利供給賭博場所及聚眾賭博之犯意聯絡，
    由唐明暘以每月新臺幣（下同）6 千元之代價，承租彰化縣
    和美鎮○○里○○路123 巷22號對面房屋，自民國100 年2
    月2 日起至同年2 月3 日止，提供該租屋處作為供公眾出入
    之賭博場所，以及提供天九牌、骰子、紙牌等賭博器具，並
    由林坤成在該賭博場所從事記帳工作，施坤定則負責在該賭
    博場所1 樓處把風。適於同年2 月3 日，阮秀石、吳俊興、
    林明鴻、阮充閭、阮慶封、阮盛德（以上6 人均經本院以10
    0 年度易字第620 號案判決判處罰金5 千元、5 千元、6 千
    元、6 千元、6 千元、6 千元確定）、王敬熒、阮信勳、邱
    萬得、葉愷豐、阮明傳、梁瑞鵬（以上6 人均經本院以100
    年度簡字第1253號案判決判處罰金2 千元、2 千元、2 千元
    、3 千元、2 千元、4 千元確定）先後前往上址，渠等均明
    知不得在公眾得出入之場所賭博財物，竟分別基於賭博之犯
    意，在上開供公眾出入之場所，以前述天九牌、骰子、紙牌
    等物為賭具，由阮秀石作莊，由莊家發4 張天九牌予吳俊興
    、阮信勳及邱萬得等閒家，以1 比1 之賠率比較點數大小論
    輸贏，而王敬熒、葉愷豐、林明鴻、阮充閭、阮慶封、阮盛
    德、阮明傳、梁瑞鵬等人則可自由選擇莊家或閒家下注，若
    所下注之一方點數較大，亦可以1 比1 之賠率贏得賭金，又
    每回贏家須另外支付抽頭金（下注1 千元無須支付抽頭金，
    下注3 千元須支付100 元抽頭金，下注5 千元須支付200 元
    抽頭金，下注1 萬元須支付400 元抽頭金，以此類推）予唐
    明暘，又所收取之抽頭金，由唐明暘分得4 成，其餘由林坤
    成、施坤定平分。嗣於100 年2 月3 日晚間9 時許，為警持
    本院核發之搜索票，在上址當場查獲唐明暘、林坤成、施坤
    定、阮秀石、王敬熒、阮信勳、吳俊興、邱萬得、葉愷豐、
    林明鴻、阮充閭、阮慶封、阮盛德、阮明傳、梁瑞鵬及柯永
    富、阮聰傑（後2 人另經臺灣彰化地方法院檢察署檢察官以
    100 年度偵字第1342號案為不起訴處分確定）等人，並扣得
    如附表所示之物，而查悉上情。
二、案經彰化縣警察局和美分局報請臺灣彰化地方法院檢察署檢
    察官偵查起訴。
    理  由
一、本案被告施坤定所犯係屬刑事訴訟法第376 條第1 款所列最
    重本刑為3 年以下有期徒刑、拘役或專科罰金之罪，本院爰
    依刑事訴訟法第284 條之1 之規定行獨任審判。
二、證據能力部分：
（一）按檢察官職司追訴犯罪，就審判程序之訴訟構造言，檢察
      官係屬與被告相對立之當事人一方，偵查中對被告以外之
      人所為之偵查筆錄，或被告以外之人向檢察官所提之書面
      陳述，性質上均屬傳聞證據。自理論上言，如未予被告反
      對詰問、適當辯解之機會，一律准其為證據，似有違當事
      人進行主義之精神，對被告之防禦權亦有所妨礙；然而現
      階段刑事訴訟法規定檢察官代表國家偵查犯罪、實施公訴
      ，必須對於被告之犯罪事實負舉證之責，依法其有訊問被
      告、證人及鑑定人之權，證人、鑑定人且須具結，而實務
      運作時，偵查中檢察官向被告以外之人所取得之陳述，原
      則上均能遵守法律規定，不致違法取供，其可信性極高，
      為兼顧理論與實務，乃於修正刑事訴訟法時，增列第159
      條之1 第2 項，明定被告以外之人（含被害人、證人等）
      於偵查中向檢察官所為陳述，除顯有不可信之情況者外，
      得為證據，並於92年9 月1 日施行（最高法院94年度臺上
      字第7416號判決意旨參照）。又詰問權係指訴訟上當事人
      有在審判庭輪流盤問證人，以求發現真實，辨明供述證據
      真偽之權利，其於現行刑事訴訟制度之設計，以刑事訴訟
      法第166 條以下規定之交互詰問為實踐，屬於人證調查證
      據程序之一環；與證據能力係指符合法律所規定之證據適
      格，而得成為證明犯罪事實存在與否之證據資格，性質上
      並非相同。偵查中檢察官為蒐集被告犯罪證據，訊問證人
      旨在確認被告嫌疑之有無及內容，與審判期日透過當事人
      之攻防，調查證人以認定事實之性質及目的，尚屬有別。
      偵查中訊問證人，法無明文必須傳喚被告使之得以在場，
      刑事訴訟法第248 條第1 項前段雖規定：「如被告在場者
      ，被告得親自詰問」，事實上亦難期被告有於偵查中行使
      詰問權之機會。此項未經被告詰問之被告以外之人於偵查
      中向檢察官所為之陳述，依刑事訴訟法第159 條之1 第2
      項之規定，原則上屬於法律規定為有證據能力之傳聞證據
      ，於例外顯有不可信之情況，始否定其得為證據。是得為
      證據之被告以外之人於偵查中所為之陳述，因其陳述未經
      被告詰問，應認屬於未經合法調查之證據，並非無證據能
      力，而禁止證據之使用。此項詰問權之欠缺，非不得於審
      判中由被告行使以補正，而完足為經合法調查之證據。倘
      被告於審判中捨棄詰問權，或證人客觀上有不能受詰問之
      情形，自無不當剝奪被告詰問權行使之可言（最高法院96
      年度臺上字第4064號判決要旨參照）。經查，證人即同案
      被告唐明暘、林坤成、阮秀石、王敬熒、阮信勳、葉愷豐
      、梁瑞鵬、林明鴻、阮充閭、阮慶封、阮盛德、阮明傳及
      證人即在場人阮聰傑等人在檢察官偵查時，係以證人之身
      分，經檢察官告以具結之義務及偽證之處罰，經渠等具結
      ，而於負擔偽證罪之處罰心理下所為，係經以具結擔保渠
      等證述之真實性；上開證人於檢察官訊問時之證述，並無
      證據顯示係遭受強暴、脅迫、詐欺、利誘等外力干擾情形
      ，或在影響其等心理狀況致妨礙渠等自由陳述等顯不可信
      之情況下所為，且上開證人阮秀石經被告在本院審理中行
      使對質詰問權，補正詰問程序，而完足為合法調查之證據
      ；其餘證人唐明暘等人於本院審理時，被告並未聲請傳喚
      為證人（被告於審判中捨棄詰問權），況證人即同案被告
      唐明暘並於審理中經傳喚未到庭，復拘提無著，現經本院
      發布通緝中（證人客觀上有不能受詰問之情形），依上開
      說明，前開證人於偵查中之證言，自均具有證據能力。
（二）又按被告以外之人（包括證人、鑑定人、告訴人、被害人
      及共同被告等）於審判外之陳述雖不符刑事訴訟法第159
      條之1 至之4 之規定，而經當事人於審判程序同意作為證
      據，法院審酌該言詞陳述或書面陳述作成時之情況，認為
      適當者，亦得為證據，刑事訴訟法第159 條之5 第1 項定
      有明文。其立法意旨在於傳聞證據未經當事人之反對詰問
      予以核實，原則上先予排除。惟若當事人已放棄反對詰問
      權，於審判程序中表明同意該等傳聞證據可作為證據，基
      於尊重當事人對傳聞證據之處分權使訴訟程序得以順暢進
      行，上開傳聞證據則有證據能力（最高法院94年度臺上字
      第4890號判決要旨參照）。且按當事人、代理人或辯護人
      於法院調查證據時，知有第159 條第1 項不得為證據之情
      形，而未於言詞辯論終結前聲明異議者，視為有前項之同
      意，刑事訴訟法第159 條之5定 有明文。亦即，傳聞證據
      未經當事人之反對詰問予以核實，原則上先予排除，惟若
      當事人已放棄詰問或未聲明異議，基於證據資料愈豐富，
      愈有助於真實發現之理念，且強化言詞辯論主義，法院自
      可承認該傳聞證據例外擁有證據能力。經查，證人即同案
      被告唐明暘、林坤成、阮秀石、王敬熒、阮信勳、吳俊興
      、邱萬得、葉愷豐、梁瑞鵬、林明鴻、阮充閭、阮慶封、
      阮盛德、阮明傳等人以及在場人柯永富、阮聰傑、林吳玉
      雲、杜煥文、林純如、鐘志偉、阮秀嘉、李和津、尤郡偵
      、黃浚豪等人分別於警詢中之陳述，雖均係被告以外之人
      於審判外之陳述，性質上屬傳聞證據，惟經檢察官、被告
      均同意作為證據，又本院審酌該言詞陳述作成時之情況，
      並查無其他不法之情狀，足認為得為本案之證據，依刑事
      訴訟法第159 條之5 之規定，有證據能力。
（三）按被告以外之人於審判外之言詞或書面陳述，除法律有規
      定者外，不得作為證據，刑事訴訟法第159 條固定有明文
      ，惟被告以外之人於審判外之陳述，雖不符同法第159 條
      之1 至之4 規定，而經當事人於審判程序同意作為證據，
      法院審酌該言詞陳述或書面陳述作成時之情況，認為適當
      者，亦得為證據，同法第159 條之5 第1 項亦定有明文。
      經查，本件卷內所引用之現場位置圖、彰化縣警察局和美
      分局扣押物品目錄表，其性質屬於被告以外之人於審判外
      的陳述，而為傳聞證據，且查無符合刑事訴訟法第159 條
      之1 至之4 等前4 條之情形者，原雖無證據能力，然此部
      分供述證據內容，業經本院審理時予以提示並告以要旨，
      且經檢察官、被告表示意見，被告及檢察官於本院審理時
      均表示同意作為證據，本院審酌上開證據資料製作時之情
      況，並無不法之情形存在及證明力明顯過低之瑕疵，揆諸
      前開規定，爰依刑事訴訟法第159 條之5 第1 項規定，認
      為以之作為本案之證據亦屬適當，自均有證據能力。
（四）卷附之現場蒐證照片，係屬機械性紀錄特徵，也就是認識
      對象的是照相鏡頭，透過鏡頭形成的畫面映寫入膠卷，然
      後還原於照相紙上，故照相中不含有人的供述要素，在現
      實情形與作為傳達結果的照相，在內容上的一致性是透過
      機械的正確性來加以保障的，在照相中，並不存在人對現
      實情形的知覺、記憶，在表現時經常可能發生的錯誤（如
      知覺的不準確、記憶隨時間推移而發生的變化），故照相
      當然是非供述證據，並無傳聞法則之適用，惟卷附上開照
      片既係透過相機拍攝後經沖印所得，且與本案犯罪事實具
      有關聯性，且被告對於卷內所附之上揭照片亦未主張係執
      法人員違法取得，經查又無不得作為證據之事由，依法自
      得作為證據，而有證據能力（最高法院97年度臺上字第38
      54號判決意旨參見）。
（五）扣案物品，因均非屬供述證據而無傳聞法則之適用，復係
      由員警依法定程序合法所扣得，且與本案犯罪事實具有關
      聯性，而被告於本院審理時對於員警查扣之過程亦均未表
      示異議，主張係執法人員違法取得，經查又無不得作為證
      據之事由，依法自得作為證據，而有證據能力。
三、訊據被告施坤定固不否認於上開時間、地點為警當場查獲乙
    情不諱，惟矢口否認有何意圖營利供給賭博場所及聚眾賭博
    之犯行，辯稱：伊到該處是要去賭博，伊不承認伊在該處把
    風云云。經查：
（一）上開犯罪事實，業據證人即同案被告唐明暘（警卷第10頁
      至13頁、偵卷第79頁至83頁）、林坤成（警卷第16頁至20
      頁、偵卷第79頁至83頁、本院第86頁到90頁）、阮秀石（
      警卷第2 頁至5 頁、偵卷第79頁至83頁、本院第120 頁到
      13 0頁）、王敬熒（警卷第29頁至33頁、偵卷第79頁至83
      頁、本院第86頁到90頁）、阮信勳（警卷第39頁至42頁、
      偵卷第108 頁至110 頁、本院第86頁到90頁）、吳俊興（
      警卷第47頁至49頁）、邱萬得（警卷第53頁至56頁、本院
      第86頁到90頁）、葉愷豐（警卷第67頁至69頁、偵卷第11
      2 頁至113 頁、本院第86頁到90頁）、梁瑞鵬（警卷第91
      頁至93頁、偵卷第125 頁至127 頁、本院第86頁到90 頁
      ）、林明鴻（警卷第124 頁至126 頁、偵卷第115 頁至11
      6 頁）、阮充閭（警卷第10 1頁至103 頁、偵卷第118 頁
      至120 頁）、阮慶封（警卷第107 頁至109 頁、偵卷第11
      8 頁至120 頁）、阮盛德（警卷第115 頁至118 頁、偵卷
      第118 頁至120 頁）、阮明傳（警卷第138 頁至140 頁、
      偵卷第133 頁至134 頁、本院第86頁到90頁）分別於警詢
      、偵查中或本院審理中證述屬實，以及證人即在場人柯永
      富（警卷第61頁至63頁）、阮聰傑（警卷第149 頁至152
      頁、偵卷第129 頁至130 頁）、林吳玉雲（警卷第76頁至
      77 頁、本院第120 頁到130 頁）、杜煥文（警卷第82頁
      至83頁）、林純如（警卷第86頁至88頁）、鐘志偉（警卷
      第89頁至90頁）、阮秀嘉（警卷第97頁至100 頁）、李和
      津（警卷第133 頁至137 頁）、尤郡偵（警卷第144 頁至
      145頁）、黃浚豪（警卷第147 頁至148 頁）等人分別於
      警詢、偵查中或本院審理中證述屬實，並有現場位置圖（
      警卷第167 頁至168 頁）、彰化縣警察局和美分局扣押物
      品目錄表（警卷第162 頁至165 頁）各1 份及現場蒐證照
      片24張（警卷第270 頁至281 頁）附卷可稽，暨有如附表
      所示之物品扣案可資佐證。
（二）被告雖以前詞置辯，然查：證人即同案被告唐明暘於100
      年2 月4 日警詢中證述：「（問：警方進入搜索時，大門
      有無上鎖？當時是何人在樓下把風？）當時樓下鐵門未上
      鎖，鋁門有上鎖，當時是施坤定在樓下把風。（問：你們
      經營該天九牌賭場多久？獲利為何？如何分帳？）只經營
      2 天，獲利還沒計算就被警方查獲，抽頭金扣掉支出後，
      由我跟林坤成、施坤定3 人平分。（你們經營天九牌賭場
      如何分工？）我和施坤定負責開門把風，由施坤定負責過
      濾進入賭場之賭客，林坤成負責記帳。（警方帶你親自指
      認，現在在分局內男子林坤成及施坤定是否就是現場收取
      抽頭金、記帳與把風之男子？）就是他們沒有錯。」等語
      綦詳，（警卷第10頁反面、第11頁反面）；並於100 年2
      月4 日檢察官偵訊時具結後證述：「（問：警詢時所述是
      否實在？）實在。（問：在場負責何事？扣案物品為何人
      所有？）……無線電3 支是方便樓上樓下聯絡以及把風使
      用，無線電由我、施坤定、林坤成1 人拿1 支使用，施坤
      定負責在1 樓把風，只要有人到他就開門讓他們進來賭博
      ，賭場在2 樓，林坤成在2 樓打雜還有記帳，打雜事項包
      括幫賭客跑腿、維持現場秩序，…施坤定、林坤成是伊找
      去賭場幫忙的，工錢的計算方式是抽頭金扣除成本開銷後
      ，伊分4 成，施坤定和林坤成各分3 成，只經營2 天，獲
      利還沒計算就被警方查獲，抽頭金扣掉支出後，由我跟林
      坤成、施坤定3 人平分。」等語（偵卷第80頁至81頁）；
      另證人即同案被告林坤成於100 年2 月4 日檢察官偵訊時
      具結後證述：「（問：警詢時所述是否實在？）實在。（
      問：在場負責何事？扣案物品為何人所有？）唐明暘所述
      都實在，是他叫我去幫忙的，抽頭金會分給我，我負責打
      雜、記帳，2 月2 日的抽頭金共入帳16萬元，無線電是唐
      明陽拿給我，說如果他的無線電沒電，就拿我這支去用等
      語（偵卷第81頁），顯見被告上開所辯，洵無可採。
（三）參以證人即同案被告阮秀石於警詢時供稱：伊所認識的人
      除了編號23號（指被告施坤定）沒有參與現場聚賭，因為
      他在樓下，其餘皆有在場參與聚賭，…該處有把風人員等
      語（警卷第3 頁及反面）；證人即在場人柯永富於警詢時
      供稱：伊有聽到現場把風人員告知伊等警方已在現場1 樓
      樓下之訊息等語（警卷第62頁）；證人即同案被告阮盛德
      於警詢時供稱：聚賭現場有請把風，但有無會計伊不清楚
      ，把風的人伊不認識等語（警卷第117 頁）；證人即同案
      被告林明鴻於警詢時供稱：有1 男子負責把風並開門讓伊
      進去，該處大門有管制等語（警卷第125 頁）；證人即在
      場人林吳玉雲於警詢時供稱：伊僅知道有1 男子幫伊等開
      門而得以進入，門有管制等語（警卷第77頁），故本案遭
      查獲之賭博場所，應有專人負責把風乙節，應可認定，且
      足認證人即同案被告唐明暘於警詢時及偵查中證稱係被告
      負責把風乙節，尚非無憑。又證人即同案被告阮信勳於警
      詢時供稱：伊知道聚賭之賭場係施坤定經營等語（警卷第
      41 頁 反面）；證人即同案被告邱萬得於警詢時供稱：就
      是施坤定介紹伊過去賭博的，也是他帶伊進去的等語（警
      卷第53頁反面及54頁）；證人即在場人鐘志偉於警詢時供
      稱：伊到該賭博現場找施坤定，伊不知道施坤定在賭場擔
      任何種角色，伊只看到他有在招呼其他人等語（警卷第89
      頁反面及第90頁）；證人即在場人黃浚豪於警詢時供稱：
      伊是伊的朋友施坤定帶伊一起過去的等語（警卷第147 頁
      反面）；以及被告於警詢時自承：伊承認伊有帶賭客進去
      賭博等語（警卷第26頁），顯然被告在賭博現場，並非單
      純欲參與賭博之賭客。再參以證人即同案被告唐明暘於警
      詢時及偵查中之證述：無線電方便樓上樓下聯絡，…無線
      電3 支是方便樓上樓下聯絡以及把風使用，無線電由伊、
      施坤定、林坤成1 人拿1 支使用等語（警卷第11頁反面、
      偵卷第80頁至81頁）；證人即同案被告林坤成於警詢時及
      偵查中證述：查扣的無線電是唐明陽叫伊保管，若唐明暘
      的沒電才會跟伊拿等語（警卷第17頁、偵卷第81頁）；以
      及被告於警詢時亦自承：查扣的無線電是伊的，是伊餐廳
      在使用，因為餐廳休息，所以攜帶至該處放等語（警卷第
      24 頁 及反面），核與一般社會大眾所認知，進入賭場前
      需先過濾身分，以無線電對講機互相聯絡賭場內、外，以
      免有人滲透或遭警查獲之常情不悖。倘若如被告所辯係單
      純欲前往查獲地賭博之賭客，何以須帶無線電3 支前往之
      理？故被告辯稱其僅係賭客乙情，顯不足採。
（四）綜上所述，被告上開賭博犯行，堪以認定，應依法論科。
四、核被告施坤定所為，係犯刑法第268 條前段之意圖營利供給
    賭博場所及同條後段之意圖營利聚眾賭博罪；被告與同案被
    告林坤成、唐明暘3 人間，就上開圖利賭博犯行，互有犯意
    聯絡及行為分擔，應為共同正犯。又按刑事法若干犯罪行為
    態樣，本質上原具有反覆、延續實行之特徵，立法時既予特
    別歸類，定為犯罪構成要件之行為要素，則行為人基於概括
    之犯意，在密切接近之一定時、地持續實行之複次行為，倘
    依社會通念，於客觀上認為符合一個反覆、延續性之行為觀
    念者，於刑法評價上，即應僅成立一罪。學理上所稱「集合
    犯」之職業性、營業性或收集性等具有重複特質之犯罪均屬
    之，例如經營、從事業務、收集、販賣、製造、散布等行為
    概念者（參照最高法院95年度台上字第1079號判決、95年度
    台上字第3937號判決、95年度台上字第4686號判決）。被告
    聚眾賭博及提供賭博場所之行為，顯然具有反覆性，揆諸前
    揭判決意旨，其於刑法評價上，應認係集合多數犯罪行為而
    成立之獨立犯罪型態之「集合犯」，僅成立1 罪。被告以1
    行為，觸犯刑法第268 條前段及同條後段之罪，為想像競合
    犯，應從一重之意圖營利聚眾賭博罪處斷。爰審酌被告之素
    行（15年內均無犯罪紀錄），及其所犯已助長賭風，惟並非
    居於主導地位，僅為受僱從事把風之行為，依指示行事，參
    與犯罪情節較輕，且經營賭場之時間僅有2 日，尚未分得不
    法獲利，暨考量其之智識程度、生活狀況、犯罪之動機、目
    的、手段等一切情狀，從輕量處如主文所示之刑，並諭知易
    科罰金之折算標準，以勵自新。
五、沒收部分：
（一）扣案之天九牌1 副、紙牌1 副、骰子1 罐（即如附表編號
      6-8 所示）均係當場賭博之器具，應依刑法第266 條第2
      項宣告沒收。
（二）扣案之1 萬7,700 元、記帳本1 本、黑色包包1 個、無線
      電3 臺、1,000 元（即如附表編號1-5 所示）分別係抽頭
      金（犯罪所得）及經營賭場使用之物（犯罪所用），且係
      屬共犯唐明暘所有之物，或屬被告所有之物，爰依刑法第
      38條第1 項第2 款、第3 款之規定併予宣告沒收。
（三）其餘扣案物品並非屬當場賭博之器具或在賭檯處之財物，
      非得依刑法第266 條第2 項宣告沒收，其中屬供犯罪所用
      或犯罪預備之物，業於其他各該同案被告所犯罪名項下諭
      知沒收，尚無從於被告施坤定所犯賭博罪名項下宣告併予
      宣告沒收，併此敘明。
據上論斷，應依刑事訴訟法第284 條之1 、第299 條第1 項前段
，刑法第28條、第268 條、第41條第1 項前段、第55條、第266
條第2 項、第38條第1 項第2 款、第3 款，刑法施行法第1 條之
1 ，判決如主文。
本案經檢察官陳顗安到庭執行職務。
中    華    民    國  100     年    10    月    12    日
                        刑事第八庭    法  官  田德煙
以上正本證明與原本無異。
如不服本判決應於收受判決後10日內向本院提出上訴書狀，並應
敘述具體理由；其未敘述上訴理由者，應於上訴期間屆滿後20日
內向本院補提理由書（均須按他造當事人之人數附繕本）「切勿
逕送上級法院」。
中    華    民    國   100    年    10    月    12    日
                                      書記書  吳冠慧
【附錄本案論罪科刑法條全文】
中華民國刑法第268條
意圖營利，供給賭博場所或聚眾賭博者，處 3 年以下有期徒刑
，得併科 3 千元以下罰金。
附表：扣押物品【單位：新臺幣（元）】
┌──┬──────┬───┬──────────────┬───────┐
│編號│扣押物品    │所有人│備註                        │卷證出處      │
├──┼──────┼───┼──────────────┼───────┤
│1   │1萬7,700元  │唐明暘│抽頭金                      │警卷第10-12 、│
│    │            │      │                            │17-18 頁      │
├──┼──────┼───┼──────────────┼───────┤
│2   │記帳本1本   │唐明暘│賭場記帳使用                │同上          │
├──┼──────┼───┼──────────────┼───────┤
│3   │黑色包包1 個│唐明暘│置放抽頭金使用              │同上          │
├──┼──────┼───┼──────────────┼───────┤
│4   │無線電3台   │施坤定│賭場聯絡使用                │同上          │
├──┼──────┼───┼──────────────┼───────┤
│5   │1,000 元    │唐明暘│抽頭金                      │同上          │
├──┼──────┼───┼──────────────┼───────┤
│6   │天九牌1 副  │唐明暘│賭博器具                    │同上          │
├──┼──────┼───┼──────────────┼───────┤
│7   │紙牌1副     │唐明暘│賭博器具                    │同上          │
├──┼──────┼───┼──────────────┼───────┤
│8   │骰子1罐     │唐明暘│賭博器具                    │同上          │
├──┼──────┼───┼──────────────┼───────┤
│9   │4萬元       │阮秀石│2 萬元賭資（預備供賭博之用）│本院卷第127 頁│
│    │            │      ├──────────────┤反面          │
│    │            │      │2 萬元否認供賭博之用        │              │
├──┼──────┼───┼──────────────┼───────┤
│10  │7萬元       │阮信勳│5 萬元賭資                  │100 偵1342號卷│
│    │            │      ├──────────────┤第109 頁      │
│    │            │      │2 萬元否認供賭博之用        │              │
├──┼──────┼───┼──────────────┼───────┤
│11  │700 元      │吳俊興│賭資（預備供賭博之用）      │警卷第48頁    │
├──┼──────┼───┼──────────────┼───────┤
│12  │3,000 元    │邱萬德│賭資                        │警卷第54頁    │
├──┼──────┼───┼──────────────┼───────┤
│13  │2萬3,700元  │柯永富│不起訴處分                  │100 偵1342號卷│
│    │            │      │                            │第170-171頁   │
├──┼──────┼───┼──────────────┼───────┤
│14  │1,000 元    │葉愷豐│賭資                        │警卷第67頁反面│
├──┼──────┼───┼──────────────┼───────┤
│15  │3,400 元    │吳玉雲│吳玉雲為林明鴻之妻，扣案現金│本院卷第88頁正│
│    │            │      │林明鴻否認為其所有且預備供賭│反面          │
│    │            │      │博之用                      │              │
├──┼──────┼───┼──────────────┼───────┤
│16  │1萬4,400元  │梁瑞鵬│否認供賭博之用              │本院卷第89頁  │
├──┼──────┼───┼──────────────┼───────┤
│17  │2 萬2,100元 │阮充閭│否認供賭博之用              │警卷第102頁   │
├──┼──────┼───┼──────────────┼───────┤
│18  │1萬4,800元  │阮充閭│賭資（預備供賭博之用）      │警卷第102頁、 │
│    │            │阮慶封│                            │100 偵1342號卷│
│    │            │阮盛德│                            │第119頁       │
├──┼──────┼───┼──────────────┼───────┤
│19  │2,000元     │阮明傳│賭資                        │100 偵1342號卷│
│    │            │      │                            │第134頁       │
└──┴──────┴───┴──────────────┴───────┘